【裁判字號】    92,交易,3
【裁判日期】    920418
【裁判案由】    過失致死
【裁判全文】
臺灣花蓮地方法院刑事判決                            九十二年度交易字第三號
    公  訴  人  臺灣花蓮地方法院檢察署檢察官
    被      告  甲○○
右列被告因過失致死案件，經檢察官提起公訴（九十一年度偵字第二二四０號），本
院判決如左：
    主  文
甲○○因過失致人於死，處拘役伍拾玖日，如易科罰金，以參佰元折算壹日。緩刑參
年。
    事  實
一、甲○○於民國九十年十一月三十日晚間十九時十分許，駕駛承租之車牌號碼ＷＵ
    Ｓ二一七號機車，搭載乘員李乃安，沿台九線花東公路由北往南行駛，途經該公
    路三二三公里又八百公尺處雙向二車道時，當時天氣、路況皆良好，其原應注意
    機車行進中，駕駛人應注意車前狀況，隨時採取必要安全措施，而依當時情形，
    又無不能注意之情事，適同向在前方有由潘枝財（另由檢察官為不起訴處分確定
    ）所駕駛ＩＸ–九一三一號之小貨車，因潘枝財內急欲至路旁解手，故將前開自
    小貨車暫停於南下車道路旁白實線外，甲○○一時疏未注意前方停有車輛，致不
    慎追撞前開自小貨車車尾左側，機車摔至道路中心線附近，後載之李乃安，則摔
    跌至對向北上車道，而對向亦適有劉依萍（另由檢察官為不起訴處分確定）駕駛
    ＪＤ–九六六八號自小客車附載乘客鄭孟豐駛來，劉依萍一時閃煞不及，撞及李
    乃安，李乃安因而受到顱內出血之傷害，經送醫後延至同日晚間九時五十五分不
    治死亡。
二、案經李乃安之法定代理人乙○○、丙○○委請曾泰源律師告訴由台灣花蓮地方法
    院檢察署檢察官偵查起訴。
    理  由
一、訊據被告甲○○坦承於前揭時間、地點駕駛機車肇事，致被害人李乃安死亡，其
    騎車亦有過失之事實不諱，惟辯稱：肇事路段很暗，旁邊沒有路燈，而且潘枝財
    所停放之自小貨車沒有開車燈，亦未靠邊停放，幾乎佔占我的車道，故潘枝財亦
    有過失等語。經查，右揭事實，業據證人潘枝財、劉依萍、鄭孟豐證述屬實，並
    有道路交通事故調查報告表一紙、現場及車輛照片十三幀、檢察官現場勘驗筆錄
    一份附卷可稽，另本件車禍被害人李乃安因此受傷死亡，亦經檢察官督同檢驗員
    相驗屬實，並製有勘驗筆錄、相驗屍體證明書、驗斷書各一份、相驗屍體照片六
    幀在卷可憑。按駕駛人應注意車前狀況，隨時採取必要安全措施，道路交通安全
    規則第第九十四條第三項定有明文，被告駕駛機車，自應注意上述規定。又依附
    卷之道路交通事故調查報告表所載，本件肇事時、地之天候、路況良好，則肇事
    當時，被告亦無不能注意之情事，其疏未注意，貿然追撞前車，因而衍生連環車
    禍，致造成李乃安受有顱內出血死亡結果，可證被告之駕車行為，顯有過失。又
    本件車禍，經送請鑑定及覆議結果，亦均認為甲○○於夜間駕駛輕機車，未注意
    車前狀況，有肇事原因，此有台灣省花東區車輛行車事故鑑定委員會、台灣省車
    輛行車事故覆議鑑定委員會覆議意見書各一份可資參照。又被害人確因被告之過
    失行為致發生車禍而顱內出血死亡，則被告之過失行為，與被害人之死亡結果間
    ，自具有相當因果關係。
二、至於被告所辯潘枝財對於本件車禍之發生亦有過失一節，經查潘枝財所駕駛之自
    小貨車係停於南下車道白實線外，汽車右前輪距路邊護欄僅有六十公分、右後輪
    路邊護欄僅有七十公分，且車輛左側並未超過白實線，足認潘枝財已停妥於路邊
    ，又肇事時、地天候晴天、夜間有照明、直路路段，此有道路交通事故調查報告
    表一份附卷可按，且潘枝財車後尾燈亦具有反光效果，足以讓後方來車預行發現
    該車，應認潘枝財已盡相當注意義務而無任意停放之疏失，被告辯稱潘枝財亦有
    疏失一節，尚非可採。退一步言，縱使潘枝財停放車輛有疏失，被告亦不能因為
    他人亦有疏失而免除其過失責任。本件事證明確，被告過失致死犯行已堪認定。
三、核被告所為，係犯刑法第二百七十六條第一項之過失致死罪。爰審酌被害人父母
    乙○○、丙○○具狀表示不追究被告責任、被告事後亦匯寄款項予被害人父親乙
    ○○，並有匯款收據影本三紙可按，被告並無犯罪紀錄，素行良好，並考量其交
    通違規情節尚輕，犯後坦承有過失，態度良好，目前在學，年紀尚輕等一切情狀
    ，量處如主文所示之刑，並諭知易科罰金之折算標準。又被告前未曾受有期徒刑
    以上刑之宣告，因一時疏失而觸法，事後已坦承犯行，深具悔意，而被害人與被
    告為同學關係，被害人雙親亦不願追究其責任，而被告對於被害人家長亦有賠償
    損害等情形，認為被告經此刑之宣告後，應知警惕，信無再犯之虞，本院因認所
    宣告之刑以暫不執行為當，爰予以宣告緩刑三年，以勵自新。
四、據上論斷，應依刑事訴訟法第二百九十九條第一項前段，刑法第二百七十六條第
    一項、第四十一條第一項前段、第七十四條第一款，罰金罰鍰提高標準條例第一
    條前段、第二條，判決如主文。
中      華      民      國    九十二    年      四      月     十八     日
                              臺灣花蓮地方法院刑事庭
                                  法  官  林  碧  玲
右正本證明與原本無異。
如對本判決不服，應於送達後十日內，向本院提上訴狀。（應抄附繕本）
                                  法院書記官
中      華      民      國    九十二    年      四      月     十八     日
附錄本判決論罪之法律條文：
刑法第二百七十六條第一項：
因過失致人於死者，處二年以下有期徒刑、拘役或二千元以下罰金。


司法院資訊處製作；財團法人民間司法改革基金會備份。
